臺灣雲林地方法院刑事判決　　　　　　　 94年度訴字第329號
公　訴　人　臺灣雲林地方法院檢察署檢察官
被　　　告　乙○○
　　　　　　　　　　　號
上列被告因違反毒品危害防制條例案件，經檢察官提起公訴（93
年度毒偵字第1649號、94年度毒偵字第751 號），並當庭擴張犯
罪事實（94年度毒偵字第980 號），經本院合議庭裁定以簡式審
判程序審理，判決如下：
    主  文
乙○○連續施用第壹級毒品，累犯，處有期徒刑壹年，扣案之第
壹級毒品海洛因壹包（淨重零點玖玖公克）沒收銷燬之；扣案之
前開海洛因外包裝袋壹個、塑膠鏟管壹支均沒收。又連續施用第
貳級毒品，累犯，處有期徒刑陸月，扣案之第貳級毒品安非他命
（實稱毛重零點肆貳公克）沒收銷燬之；扣案之前開安非他命外
包裝袋壹個沒收。應執行有期徒刑壹年肆月，扣案之第壹級毒品
海洛因壹包（淨重零點玖玖公克）、第貳級毒品安非他命（實稱
毛重零點肆貳公克）沒收銷燬之；扣案之前開海洛因外包裝袋壹
個、安非他命外包裝袋壹個、塑膠鏟管壹支均沒收。
    事實及理由
一、構成犯罪事實：
    乙○○前於民國89年間先後因竊盜、違反毒品危害防制條例
    案件，各經法院判處有期徒刑10月、3 月確定，嗣經法院裁
    定應執行有期徒刑1 年確定，並於91年3 月9 日縮短刑期執
    行完畢。又於89年間因施用第2 級毒品案件，經送觀察、勒
    戒後，認無繼續施用毒品之傾向，由臺灣雲林地方法院檢察
    署檢察官於於89年4 月21日，以89年度毒偵字第544 號不起
    訴處分確定；再於89年間因施用第2 級毒品案件，經送觀察
    、勒戒後，認有繼續施用毒品之傾向，經法院裁定令入戒治
    處所施以強制戒治，嗣經法院裁定停止強制戒治，所餘戒治
    期間付保護管束，於90年12月14日保護管束期滿。詎其不知
    悔改，復基於施用第1 級毒品海洛因之概括犯意，自94年1
    月1 日至94年4 月7 日4 時許（起訴書誤載為94年4 月6 日
    4 時許），連續在雲林縣斗六市○○里○○鄰○○路96巷5 號
    其兄住處（起訴書誤載為雲林縣四湖鄉溪尾村二鄰新溪尾31
    號）等地，以將毒品海洛因摻水置入針筒內注射血管方式，
    平均1 日施用1 次、2 次之頻率，施用第1 級毒品海洛因多
    次；另基於施用第2 級毒品安非他命之概括犯意，自93年10
    月6 日採尿時回溯96小時內某時至94年4 月7 日4 時許（起
    訴書誤載為94年4 月6 日4 時許），連續在雲林縣斗六市○
    ○里○○鄰○○路96巷5 號等處，以將安非他命置於鋁箔紙上
    燒烤吸食其煙霧之方式，施用第2 級毒品安非他命多次。嗣
    分別於：(一)93年10月6 日21時30分許，在雲林縣斗六市○○
    路88號為警查獲，經採集其尿液，送驗結果呈甲基安非他命
    陽性反應；(二)94年4 月7 日8 時30分許，為警持本院所核發
    之搜索票，在雲林縣斗六市○○路96巷3 號執行搜索，扣得
    第1 級毒品海洛因1 包（淨重0.99公克）、第2 級毒品安非
    他命（實稱毛重0.42公克），及其所有供施用第2 級毒品海
    洛因使用之塑膠鏟管1 支；(三)94年4 月7 日，因另涉犯竊盜
    案件，經本院裁定解送至臺灣雲林看守所羈押，經該所於93
    年4 月8 日採集其尿液送驗，結果呈嗎啡、甲基安非他命陽
    性反應。
二、認定犯罪事實所憑之證據及理由：
  (一)被告於警詢、偵查、本院審理中之自白。
  (二)雲林縣衛生局煙毒尿液檢驗成績書1 份、長榮大學毒物研究
    中心檢驗成績書1 份、詮昕科技股份有限公司濫用藥物尿液
    檢驗報告1 份，可證被告有連續施用海洛因、安非他命之事
    實。
  (三)扣案之白粉1 包（淨重0.99公克）、白色結晶物（實稱毛重
    （0.42公克），經分別囑託法務部調查局、行政院衛生署管
    制藥品管理局鑑驗，結果分別含有海洛因、甲基安非他命成
    分，有法務部調查局94年6 月22日調科壹字第160002656 號
    鑑定通知書、行政院衛生署管制藥品管理局管檢字第094000
    5320號檢驗成績書各1 份在卷足參，可證被告有施用海洛因
    、安非他命之事實。
  (四)扣案之塑膠鏟管1 支，可證被告有施用海洛因之事實。
  (五)按裁判上一罪之案件，其既判力之時點，應以最後審理事實
    法院宣示判決之日為判斷之標準。連續犯為裁判上一罪，倘
    其中之一部事實，已經法院為實體上有罪判決確定者，其既
    判力之範圍即及於最後審理事實法院宣示判決前之全部事實
    （最高法院93年度台上字第2798號判決要旨參照）。因此，
    在最後審理事實法院宣示判決後發生之事實，既非該法院所
    得審判，即為該案判決之既判力所不及，不在曾經確定判決
    之範圍以內，自係另一犯罪問題。本件被告於92年10月間某
    日至93年10月2 日17時許，連續施用海洛因，經本院於93年
    12月31日，以93年度訴字第641 號，判處有期徒刑10月確定
    ，此有上開判決書、臺灣高等法院被告前案紀錄表各1 份在
    卷可參，而被告於本院坦承：我在上次那件案件判刑後還繼
    續施用，每日都用，沒有用人會很難過，想說到監獄再一起
    戒掉等語，故依上開說明，被告自94年1 月1 日起施用海洛
    因之行為，自非上開確定判決既判力所及，係另一犯罪行為
    。
  (六)臺灣雲林地方法院檢察署檢察官89年度毒偵字第544 號不起
    訴處分書、臺灣雲林地方法院檢察署刑案資料查註紀錄表、
    全國施用毒品紀錄表、法務部全國檢察官線上查詢刑案人犯
    在監所最新資料報表、臺灣高等法院被告全國前案紀錄表各
    1 份，可證被告於強制戒治執行完畢釋放後，5 年內分別再
    犯毒品危害防制條例第10條之罪。
三、論罪科刑之理由：
  (一)按海洛因、安非他命分屬毒品危害防制條例第2 條第2 項第
    1 款、第2 款所定之第1 級、第2 級毒品。故被告乙○○所
    為，係犯毒品危害防制條例第10條第1 項、第2 項之施用第
    1 級、第2 級毒品罪。
  (二)被告持有第1 級毒品海洛因、第2 級毒品安非他命之低度行
    為，為施用第1 級、第2 級毒品之高度行為所吸收，均不另
    論處。
  (三)被告先後多次施用第1 級、第2 級毒品之犯行，均時間緊接
    ，方法相同，觸犯構成要件相同之罪，顯係分別基於概括犯
    意反覆為之，應分別依連續犯規定以一罪論，並均加重其刑
    。
  (四)被告所犯連續施用第1 級、第2 級毒品二罪間，犯意個別，
    罪名互殊，應予分論併罰。
  (五)被告於89年間先後因竊盜、違反毒品危害防制條例案件，各
    經法院判處有期徒刑10月、3 月確定，嗣經法院裁定應執行
    有期徒刑1 年確定，並於91年3 月9 日縮短刑期執行完畢，
    此有臺灣高等法院被告前案紀錄表1 份在卷可參，其於5年
    以內分別再犯本件有期徒刑以上之罪，為累犯，均應依刑法
    第47條規定，加重其刑。
  (六)審酌被告有詐欺、恐嚇、搶奪、竊盜、毒品危害防制條例之
    犯罪前科，有上開紀錄表1 份在卷可參，素行不佳，且前經
    強制戒治後，仍分別再犯本罪，顯見其對於毒品之依賴性甚
    高，有予較長期間隔離社會之必要，與被告施用之期間、頻
    率，和施用毒品足以造成神經方面損害，並容易引起財產、
    暴力方面犯罪，及被告犯罪後坦承犯行，態度良好等一切情
    狀，分別量處如主文所示之刑，並定其應執行之刑。
  (七)扣案之第1 級毒品海洛因1 包（淨重0.99公克）、第2 級毒
    品安非他命（實稱毛重0.42公克），應依毒品危害防制條例
    第18條第1 項前段規定，諭知沒收銷燬。又上開海洛因外包
    裝袋1 個、安非他命外包裝袋1 個，有防止毒品裸露、逸出
    、潮濕功用，並便於攜帶，另扣案之塑膠鏟管1 支，均為被
    告所有，分別供被告施用海洛因、安非他命使用之物，此均
    經被告於本院審理中供述明確，爰依刑法第38條第1 項第2
    款規定，宣告沒收。
四、適用之法律：
  (一)程序法方面：刑事訴訟法第299條第1項前段。
  (二)實體法方面：毒品危害防制條例第10條第1 項、第2 項、第
    18條第1 項前段，刑法第11條前段、第56條、第47條、第51
    條第5 款、第38條第1 項第2 款。
本案經檢察官甲○○到庭執行職務。
中　　華　　民　　國　　94　　年　　8　　月　　23 　　日
                  刑事第三庭    法  官　蘇　錦　秀
以上正本證明與原本無異。
如不服本判決應於送達後10日內向本院提出上訴狀。
                                書記官　李　雅　怡
中　　華　　民　　國　　94　　年　　8　　月　　23 　　日
【附錄本案論罪科刑法條】
毒品危害防制條例第10條：
施用第1級毒品者，處6月以上5年以下有期徒刑。
施用第2級毒品者，處3年以下有期徒刑。
